臺灣臺中地方法院刑事判決
111年度金訴緝字第50號
公  訴  人  臺灣臺中地方檢察署檢察官
被      告  劉柏廷




上列被告因詐欺等案件，經檢察官提起公訴（110年度偵字第231
74號、110年度偵字第28338號），本院判決如下：
    主    文
劉柏廷犯如附表一所示各罪，各處如附表一所示之刑。
偽造之「顏敬倫」署押壹枚沒收。未扣案之犯罪所得新臺幣壹仟
元沒收，於全部或一部不能沒收或不宜執行沒收時，追徵其價額
。
    犯罪事實
一、劉柏廷可預見提供金融帳戶資料供他人使用，可能供他人利
    用以遂行財產上犯罪之目的，及供他人作為掩飾該犯罪所得
    來源、去向之用，竟仍基於縱幫助他人詐欺取財、掩飾犯罪
    所得來源、去向亦不違背其本意之不確定故意，於民國110
    年3月28日前之某時，將其所申請之中華郵政帳戶（帳號：0
    00-0000000-0000000，下稱郵局帳戶）提供予不詳詐騙集團
    ，作為收取詐騙被害人款項使用。嗣該詐騙集團某成員於11
    0年3月28日21時許，撥打電話向葉楓佯稱其網路購物設定錯
    誤，須操作ATM櫃員機方能解除分期扣款云云，致葉楓陷於
    錯誤，於同日晚間21時許，匯款新臺幣（下同）29985元至
    上開郵局帳戶內，並隨即遭人提領一空，嗣經葉楓察覺有異
    報警處理，經警循線查悉上情。
二、劉柏廷與身分不詳之詐騙集團成員共同意圖為自己不法之所
    有，基於三人以上共同詐欺取財、掩飾隱匿詐欺犯罪所得去
    去向與所在之洗錢及行使偽造私文書之犯意聯絡，先由身分
    不詳之成員「張明哲」在臉書社團「偏門收入」中留言收取
    銀行簿子之訊息內容，嗣由身分不詳成員「張承軒」與吳沛
    洺（另經檢察官聲請簡易判決處刑）私訊，並與吳沛洺約定
    交易金融帳戶之時間地點。劉柏廷即依據該集團某成員之指
    示，於110年4月14日16時30分許，在臺中市○○區○○○路000號
    （統一超商新春社門市）內，假冒為顏敬倫，偽造「顏敬倫
    」署押而與吳沛洺簽訂租用金融帳戶之合約書交付吳沛洺持
    有而行使之，並當場交付現金1萬元予吳沛洺後，取得吳沛
    洺所申辦之中國信託商業銀行帳戶（帳號000000000000，下
    稱中國信託銀行帳戶）及玉山商業銀行帳戶（帳號00000000
    00000，下稱玉山銀行帳戶）存摺及提款卡（含密碼）後，
    均轉交予其所屬詐騙集團成員使用。嗣由詐欺集團不詳成員
    以附表二所示之詐騙手法，向附表二所示之被害人等施用詐
    術致使陷於錯誤，而為如附表二所示之匯款至吳沛洺前開中
    國信託商業銀行帳戶內（詳載如附表二）。嗣經警方獲報調
    閱相關監視錄影畫面而循線查獲上情。
三、案經葉楓訴由臺中市政府警察局太平分局報告及吳雅雯、陳
    姵蓉、廖慧晶、陳怡靜訴由臺中市政府警察局第四分局報告
    臺灣臺中地方檢察署檢察官偵查起訴。　
　　理    由
壹、證據能力方面
    按被告以外之人於審判外之陳述，雖不符刑事訴訟法第159
    條之1至第159條之4之規定，而經當事人於審判程序同意作
    為證據，法院審酌該言詞陳述或書面陳述作成時之情況，認
    為適當者，亦得為證據；當事人、代理人或辯護人於法院調
    查證據時，知有第159條第1項不得為證據之情形，而未於言
    詞辯論終結前聲明異議者，視為有前項之同意，刑事訴訟法
    第第159條之5定有明文。經查，本判決以下所引用被告以外
    之人於審判外之言詞或書面陳述，檢察官、被告均未爭執證
    據能力，且迄本院言詞辯論終結前均未聲明異議，復經本院
    審酌各該證據作成之客觀情況，均無違法不當，無不宜作為
    證據之情事，均具有證據能力。又其餘非供述證據，因無傳
    聞法則之適用，且與本案犯罪事實具有關聯性，經查無有何
    違反法定程序取得或經偽造、變造之情事，依法自有證據能
    力。　　
貳、認定犯罪事實所憑之證據及理由
一、犯罪事實一部分：
㈠、訊據被告劉柏廷對於上開犯罪事實一之犯行，於偵查及本院
    審理時坦承不諱（見偵28338號卷第136頁、本院卷第137、1
    42頁），並經證人即告訴人葉楓於警詢證述明確（見偵2833
    8卷第57至58頁），且有告訴人葉楓之報案資料：臺北市政
    府警察局文山第一分局木新派出所受（處）理案件證明單、
    內政部警政署反詐騙諮詢專線紀錄表、受理詐騙帳戶通報警
    示簡便格式表、金融機構聯防機制通報單、郵政存簿儲金簿
    及金融卡影本、通訊軟體LINE之對話紀錄畫面翻拍照片、自
    動櫃員機交易明細表、中華郵政股份有限公司110年5月20日
    儲字第1100131579號函暨檢附劉柏廷之開戶基本資料及交易
    明細表等件附卷可稽（見偵28338卷第59至65、67、69、71
    、73至77頁）。
㈡、按刑法上之故意，分為直接故意與間接故意。行為人對於構
    成犯罪之事實，明知並有意使其發生者，為直接故意；行為
    人對於構成犯罪之事實，預見其發生而其發生並不違背其本
    意者，為間接故意。又幫助犯之成立，以行為人主觀上認識
    被幫助者正欲從事犯罪或係正在從事犯罪，且該犯罪有既遂
    之可能，而其行為足以幫助他人實現構成要件者，即具有幫
    助故意，並不以行為人確知被幫助者係犯何罪名為必要。且
    一般人在正常情況下，均得自行申辦金融帳戶領得存摺或提
    款卡使用，並無特定身分之限制，如無特殊理由，實無使用
    他人帳戶之理；又金融帳戶資料事關個人財產權益之保障，
    其專有性甚高，除非本人或與本人有親密關係者，難認有何
    理由可自由流通使用該帳戶金融卡，是一般人均有妥為保管
    及防止他人任意使用之認識，縱特殊情況偶需交付他人使用
    ，亦必深入瞭解用途及合理性，始予提供；若該等專有物品
    落入不明人士手中，而未加以闡明正常用途，極易被利用為
    與財產有關之犯罪工具，此為吾人依一般生活認知所易於體
    察之常識，而有犯罪意圖者，非有正當理由，竟要求他人提
    供帳戶供匯款使用，並允以高額報酬，客觀上可預見其目的
    ，係供為某筆資金之存入後再行領出之用，且該筆資金之存
    入及提領過程係有意隱瞞其行為人真實身分曝光之用意，一
    般人本於一般認知能力均易於瞭解；且邇來利用各種名目詐
    欺取財之犯罪類型層出不窮，該等犯罪多數均係利用人頭帳
    戶作為出入帳戶，並經媒體廣為披載，為社會上一般人所得
    知悉。是依被告自陳之教育智識程度及社會歷練經驗（見本
    院卷第258頁），對於上開各情自有一定認識，其任意提供
    帳戶資料交付不詳之人使用，主觀上應可預見帳戶可能遭不
    法使用，竟仍容任此涉及詐欺洗錢等非法犯行風險之發生，
    其具有幫助犯罪之不確定故意甚明。
㈢、綜上，被告之自白應與事實相符而可採信為真，本案事證明
    確，被告所犯此部分犯行堪以認定，應予依法論罪科刑。　
二、犯罪事實二部分：　
㈠、訊據被告劉柏廷固坦承冒用顏敬倫名義與吳沛洺簽立租借金
    融帳戶合約書，取得吳沛銘之金融帳戶並交付合約書與現金
    1萬元予吳沛銘，惟矢口否認有何加重詐欺及洗錢等犯行辯
    稱：我承認偽造文書、幫助詐欺取財及洗錢，我只有接觸指
    示收取帳戶的同一人，我沒有與詐欺集團成員有犯意聯絡，
    不是共同正犯云云。
㈡、經查，被告劉柏廷於詐欺集團不詳成員與吳沛銘約定交易金
    融帳戶時間地點之後，依集團成員指示於犯罪事實二所示之
    時地，假冒顏敬倫名義並偽造顏敬倫之署押與吳沛洺簽立租
    借金融帳戶合約書交付予吳沛洺持有而行使之，並交付現金
    與吳沛洺後，將所收取吳沛洺之中國信託銀行帳戶、玉山銀
    行帳戶後轉交給不詳之人，嗣有如附表二所示之被害人等受
    詐騙陷於錯誤而依指示匯款等情，業據被告於本院審理時坦
    承在卷，並有110年5月15日員警職務報告、車號000-0000號
    自用小客車之車輛詳細資料報表、路口監視器錄影畫面翻拍
    照片、指認犯罪嫌疑人紀錄表及照片、吳沛洺之LINE對話紀
    錄畫面翻拍照片、中國信託、玉山銀行帳戶存摺及金融卡影
    本、合約書影本、吳沛銘之報案資料：彰化縣警察局彰化分
    局泰和派出所受（處）理案件證明單、受理各類案件紀錄表
    、內政部警政署反詐騙諮詢專線紀錄表（見偵23174卷第131
    至143頁）、109年9月13日員警偵查報告（見核交卷第11至1
    3頁）、中國信託商業銀行股份有限公司110年8月10日中信
    銀字第110224839195290號函並檢附吳沛洺於該行之存款基
    本資料及存款交易明細表、玉山銀行集中管理部110年8月17
    日玉山個（集）字第1100064495號函並檢附吳沛洺於該行之
    開戶基本資料及交易明細表（見核交卷第17至27、29至33頁
    ）；吳雅雯之報案資料：內政部警政署反詐騙諮詢專線紀錄
    表、高雄市政府警察局三民第二分局覺民派出所受理各類案
    件紀錄表、受（處）理案件證明單、郵政跨行匯款申請書、
    台北富邦銀行匯款委託書、網頁畫面翻拍照片（見核交卷第
    47至53、55至57、59至63頁）；陳珮蓉之報案資料：內政部
    警政署反詐騙諮詢專線紀錄表、新北市政府警察局中和分局
    南勢派出所受理詐騙帳戶通報警示簡便格式表、受（處）理
    案件證明單、受理各類案件紀錄表（見核交卷第75至81頁）
    ；陳怡靜之報案資料：臺北市政府警察局士林分局文林派出
    所陳報單、內政部警政署反詐騙諮詢專線紀錄表、受理詐騙
    帳戶通報警示簡便格式表、受（處）理案件證明單、受理各
    類案件紀錄表、LINE對話紀錄翻拍照片、匯款紀錄（見核交
    卷第85、97至133、135至137、139至141頁）；廖慧晶之報
    案資料：臺北市政府警察局文山第一分局木柵派出所陳報單
    、內政部警政署反詐騙諮詢專線紀錄表、受理詐騙帳戶通報
    警示簡便格式表、受理各類案件紀錄表、銀行客戶交易明細
    表、存款憑證、匯出匯款憑證（見核交卷第149、159至177
    、179至185頁）附卷可稽，此部分之事實堪以認定。
㈢、被告雖以前詞置辯，惟查：
１、被告於警詢供述：110年4月14日8、9時許，我朋友「華仔」
    到臺中市西屯區何厝街之前住處樓下來找我，因為我之前欠
    「華仔」5000元，且他當天要去北部，就請我去收娛樂城博
    弈出金、入金用的2本存摺及提款卡、密碼、網銀密碼及預
    付卡，提醒我簽約完要跟對方收2本存摺及提款卡、密碼、
    網銀密碼及預付卡並當場要測試網銀的帳號、密碼是否正確
    ，然後「華仔」就當場交給我合約書2份、現金20000元及一
    組FB的帳號、密碼，「華仔」叫我用該帳號、密碼登入後與
    一位吳先生連絡，當天下午16時許我以FB與吳先生聯繫，吳
    先生就與我約在臺中市○○區○○○路000號7-11超商内簽合約書
    ，之後當場查驗網銀的帳號、密碼、提款卡密碼是否正確，
    確認正確後我就當場交付10000元租金給吳先生，然後我就
    帶著2本存摺及提款卡、密碼、網銀密碼及預付卡先回何厝
    街住處，直到21、22時許，「華仔」以飛機通訊軟體打給我
    ，告訴我等一下會請人到樓下給我收取合約書、2本存摺及
    提款卡、密碼、網銀密碼、預付卡及剩餘的10000元，過約2
    0分後，「華仔」以飛機通訊軟體打給我說收的人在樓下了
    ，開黑色自小客車，我就下樓看到黑色自小客車停在巷口，
    我就走過去看到駕駛座窗户打開，我就將合约書、2本存摺
    及提款卡、密碼、網銀密碼、預付卡及剩餘的10000元交給
    他，然後我就上樓回家。我不知道顏敬倫是何人，合約書我
    是照「華仔」以飛機通訊軟體傳給我顏敬倫的資料簽立合約
    書的。是「華仔」說他人沒辦法到，叫我直接幫他簽立合約
    書就好，當下我認為「華仔」就是顏敬倫，才會依「華仔」
    指示簽立合約書，並收取2本存摺及提款卡、密碼、網銀密
    碼及預付卡（號碼不詳），然後交付吳先生10000元。因為
    「華仔」說吳先生會以賣存摺收取現金後再將存摺掛失情形
    ，所以才先交付1萬元，過5天未掛失再給1萬元。（問：「
    華仔」詳細年籍資料為何？特徵為何？聯絡方式為何？）我
    不知道「華仔」詳細年籍，特徵痩高約170公分、短髮、年
    約80年次左右，我都是以飛機通訊軟體與「華仔」聯絡的，
    「華仔」在飛機通訊軟體暱稱是「錢來也」，帳號我不知道
    ，當天我是自己一人駕駛租借來的車號000-0000前往與吳沛
    洺見面等語（見偵23714卷第81至91頁）。業已供承自己是
    受人指示負責收購他人金融帳戶再轉交之工作，並供陳其與
    「華仔」是朋友，且能敘述華仔年籍、特徵，又供稱「華仔
    」之後有派其他人來收取存摺、提款卡等物，是堪認「華仔
    」與前來向被告收取吳沛洺交付之存摺、提款卡等物之人，
    係不同之人。
２、被告於偵查供稱：是幫白牌客人「小偉」跑腿，是14日早上
    他在我何厝街住處將合約及1萬元拿給我，要我下午幫他跑
    腿，下午我有帶合約去超商門市請對方簽約蓋章，將對方存
    摺、提款卡先帶回家之後再交給「小偉」，14日上午「小偉
    」交給我的是完全空白合約，我自己將顏敬倫姓名電話身分
    證填上，「小偉」說他是顏敬倫，我就在「小偉」面前填顏
    敬倫資料，我沒看過顏敬倫或「小偉」身分證，案發之後就
    與「小偉」失聯了，我幫「小偉」跑腿獲利1000元，除抵償
    債務外，另外有收到1千元，後來我知道對方名字是「偉華
    」等語（見偵23174卷第171至173頁），除仍供稱是依照他
    人指示負責分層收購他人金融機構帳戶乙節明確外，雖就指
    示收款之人先改稱「小偉」而與其前警詢所稱「華仔」相異
    ，後有改口稱是「偉華」云云，惟此無礙於其於警詢本即供
    承向其指示之人與前來向其收取吳沛洺之存摺提款卡等物之
    人係屬不同之人之認定。另依證人吳沛洺於警詢證述：我從
    110年4月13日在FB偏門收入社團中看到一名自稱「張明哲」
    的人留言：收銀行簿子、郵局農會不收，需開通網銀、博弈
    用，保證安全一個人可以2本，我於該留言底下密一位自稱
    「張承軒」的人聊天，之後約定於110年4月14日下午4時30
    分許，在臺中市○○區○○○路000號新春社門市面交2本銀行簿
    子、2張提款卡、預付卡（門號忘了），有與對方自稱「顏
    敬倫」的人簽合約書，合約書我放在家中，沒有帶到派出所
    ，當時面交對方有先給我1萬元等語（見偵23174卷第94至95
    頁），已證述向其收購帳戶聯繫之人有「張明哲」、「張承
    軒」等人而與被告供述指示其收簿之「華仔」（「偉仔」或
    「偉華」）均屬不同人，再佐以被告確於警詢供承指示其收
    簿之人，尚另派他人前來向其收取吳沛洺之存摺提款卡等物
    ，是顯然另有「華仔」以外之多名成員存在。
３、參以卷附被告之臺灣高等法院被告前案紀錄表所載之詐欺前
    案紀錄、詐欺等案件之另案判決書、起訴書（見本院卷第57
    至86頁、183至224頁），被告尚涉犯參與詐欺犯罪組織擔任
    持他人金融卡帳戶提領款項之車手、亦涉犯收購他人帳戶，
    而經起訴參與犯罪組織、加重詐欺及洗錢、幫助詐欺及洗錢
    等案件，則被告對於所為該當幫助犯、正犯、普通詐欺、加
    重詐欺等罪之罪責當有相當程度之認知理解，被告先後供陳
    其所受指示之人係「華仔」、「小偉」不一，偵查中最後辯
    稱是同一人「偉華」，再於本院審理時辯稱自始聯繫與前來
    向其收取帳戶之人均是同一人云云，顯然有刻意規避參與詐
    欺集團擔任分層負責收購金融帳戶之收簿手角色之加重詐欺
    取財罪責而辯稱其始終只受同一人指示，並未與其他詐欺集
    團成員共犯，其所辯不足採信。被告應係於三人以上之詐欺
    集團中擔任負責以不法方式分層蒐購人頭帳戶之收簿手。
㈣、按正犯、從犯之區別，係以其主觀之犯意及客觀之犯行為標
    準，凡以自己犯罪之意思而參與犯罪，無論其所參與者是否
    犯罪構成要件之行為，皆為正犯，其以幫助他人犯罪之意思
    而參與犯罪，其所參與者，苟係犯罪構成要件之行為，亦為
    正犯，必以幫助他人犯罪之意思而參與犯罪，其所參與者又
    為犯罪構成要件以外之行為，始為從犯。次按共同實行犯罪
    行為之人，在合同意思範圍以內，各自分擔犯罪行為之一部
    ，相互利用他人之行為，以達其犯罪之目的者，即應對於全
    部所發生之結果，共同負責，不問犯罪動機起於何人，亦不
    必每一階段犯行，均經參與。另關於犯意聯絡，不限於事前
    有所協議，其於行為當時，基於相互之認識，以共同犯罪之
    意思參與者，亦無礙於共同正犯之成立。且數共同正犯之間
    ，原不以直接發生犯意聯絡者為限，即有間接之聯絡者，亦
    包括在內。詐騙集團成員，以分工合作之方式，各自分擔犯
    罪行為之一部，相互利用他人之行為，以達詐欺取財之目的
    ，即應負共同正犯責任，不必每一階段犯行均經參與，且犯
    意之聯絡，亦不以直接發生者為限，其有間接之聯絡者，亦
    屬之。查現今電話詐騙之犯罪型態，自設立電信機房、收購
    人頭帳戶、撥打電話實施詐騙、指定被害人匯款帳戶、由車
    手自人頭帳戶提領款項、取贓分贓等階段，乃係需由多人縝
    密分工方能完成之集團性犯罪，且此集團詐欺之犯罪型態，
    係由多人分工方能完成，倘其中某一環節脫落，將無法順利
    達成詐欺結果，各該集團成員雖因各自分工不同而未自始至
    終參與其中，惟各該集團成員所參與之部分行為，仍係利用
    集團其他成員之行為，以遂行犯罪目的，應就全部犯罪事實
    共同負責。是以部分詐欺集團成員縱未直接對被害人施以詐
    術，如有接收人頭帳戶金融卡供為其他成員實行詐騙所用，
    或配合提領款項，從中獲取利得，餘款交付其他成員等行為
    ，均係該詐欺集團犯罪歷程不可或缺之重要環節，尤其是分
    擔接收人頭帳戶之「收簿手（取簿手、領簿手）」及配合提
    領贓款之「車手」，當被害人遭詐欺集團成員詐騙後，雖已
    將款項匯入詐欺集團指定之人頭帳戶，但上開款項在詐欺集
    團成員實際提領前，該帳戶隨時有被查覺而遭凍結之可能，
    是配合接收人頭帳戶金融卡，以供其他詐欺集團成員提領贓
    款，更是詐欺集團實現犯罪目的之關鍵行為，可見擔任「收
    簿手」者，為具有決定性之重要成員之一，尚有其他對被害
    人施用詐術之機房話務及提領款項之「車手」，此應為參與
    成員主觀上所知悉之範圍，足見其等知悉所屬詐欺集團之成
    員已達3人以上，仍在本案犯行之合同犯意內，各自分擔犯
    罪行為之一部，而相互利用其他詐欺集團成員之部分行為以
    遂行犯罪之目的，即應就其所參與並有犯意聯絡之犯罪事實
    同負全責（最高法院110年度台上字第2803號、110年度台上
    字第747號、110年度台上字第5581號判決意旨參照）。本案
    被告對於其所從事之行為係有對價之收購帳戶，並有合意可
    抵償債務或另額外獲取相當報酬之利益，亦已知悉收購帳戶
    之目的就是要提供他人匯款使用，其仍受指示配合詐欺集團
    之需求而層層分工向他人收購帳戶後並測試回報轉交上手，
    其所為均屬詐欺集團犯罪歷程不可或缺之重要環節，被告當
    查知收購之帳戶會遭詐欺集團利用向被害人從事詐騙行為，
    否則衡情要無須以有償方式分層收購以避免遭查緝，是被告
    有參與本案分層收購帳戶之行為，應屬共同正犯甚明。另被
    告除與指示收簿之上手有所聯繫、亦與上手派來收簿之其他
    成員有所接觸，又與提供帳戶之吳沛洺接洽聯繫者尚有其他
    人，則被告本案所為加計被告已達三人以上。退步言，縱如
    被告於本院審理時辯稱僅與其指示收簿之上手有所聯繫，然
    而集團性詐騙行為乃現今社會詐欺犯罪之常見型態，詐騙集
    團為求能順利完成犯罪，必須採取分工，亦即需要有人找尋
    詐欺目標或實行施術，有人擔任車手負責收款，有人負責管
    理、調度，有人負責收購帳戶，或將犯罪所得移轉或轉匯至
    其他人頭帳戶，而為犯罪之分工，以完成詐欺取財犯罪，且
    此種詐欺集團犯罪之模式，廣為媒體大幅報導，為眾所週知
    之事，理應為其所知悉，遑論被告另犯詐欺等罪多件在案，
    更當知之甚詳。是由被告負責以簽約面交款項方式向他人收
    購金融帳戶且即可獲得差額報酬乙事，已可推知查悉先是由
    詐欺集團成員釋出收購帳戶資訊，吸引他人販售、出租帳戶
    ，以向他人收購帳戶，並由被告代為收購轉交給該詐欺集團
    內不詳成員供被害人匯入遭詐款項及詐騙集團成員提領贓款
    之用，被告所為顯然屬於本案詐欺取財犯行中之重要環節，
    均足認定被告就本案犯行與所屬詐欺集團其他成員間彼此分
    工，在合同意思範圍內，各自分擔犯罪行為之一部，並相互
    利用他人之行為，以達犯罪之目的，自應所參與犯行，對於
    全部所發生之結果，共同負責。是被告主觀上係以自己共同
    犯罪之意思，而參與本案詐欺取財犯行，與詐欺集團成員具
    有三人以上共同詐欺取財之犯意聯絡，自屬共同正犯，而非
    僅為幫助犯，被告辯稱僅坦認所為係屬幫助犯云云，不足為
    採。
㈤、綜上，本案事證明確，被告所犯犯行堪予認定，應依法論罪
    科刑。　
參、論罪科刑
一、核被告就犯罪事實一部分所為：
㈠、被告係犯刑法第30條第1項前段、刑法第339條第1項之幫助詐
    欺取財罪及刑法第30條第1項前段、洗錢防制法第14條第1項
    之幫助一般洗錢罪。
㈡、被告以一行為觸犯上開各罪名，為想像競合犯，應依刑法第 
    55條前段規定，從重論以幫助一般洗錢罪處斷。被告為幫助
    犯，犯罪情節較正犯輕微，爰依刑法第30條第2項規定，減
    輕其刑。
㈢、被告於偵查及本院審理時坦認自白幫助犯洗錢罪行，應依洗
    錢防制法第16條第2項之規定減輕其刑，並依法遞減輕之。
二、核被告就犯罪事實二部分所為：
㈠、被告係犯刑法第216條、210條行使偽造私文書、刑法第339條
    之4第1項第2款之加重詐欺取財、洗錢防制法第14條第1項之
    一般洗錢等罪。被告偽造署押係偽造私文書之部分行為，偽
    造私文書之低度行為，為行使之高度行為吸收，均不另論罪
    。
㈡、被告就犯罪事實二部分之犯行，與犯罪事實二事實欄之詐欺
    集團身分不詳成員等，彼此間互有犯意聯絡及行為分擔，為
    共同正犯。
㈢、被告所犯上開行使偽造私文書、加重詐欺取財及洗錢等罪，
    係以一行為觸犯數罪名之想像競合犯，應從重論以加重詐欺
    取財罪處斷。
三、被告所犯犯罪事實一之1次犯行、犯罪事實二（附表二編號1
    至4）之4次犯行，各次犯行獨立可分，犯意個別、行為互殊
    ，應予分論併罰。　　
四、爰以行為人責任為基礎，審酌被告前有詐欺等不良素行紀錄
    ，有臺灣高等法院被告前案紀錄表附卷可憑，被告以上開幫
    助行為，容任其申辦之上開郵局帳戶提供作詐欺取財之用及
    隱匿詐欺贓去向，助長社會犯罪風氣，並增加查緝犯罪之困
    難，另又擔任詐欺集團負責收購帳戶取簿手，詐騙如附表二
    所示被害人受有損害，危害社會治安，被告行為應予非難，
    被告坦承犯罪事實一幫助洗錢，合於自白減刑規定應予酌量
    減輕、僅坦承犯罪事實二部分偽造文書犯行，惟否認參與加
    重詐欺洗錢等犯行之犯後態度，被告自陳之智識程度及家庭
    經濟狀況（見本院卷第258頁）等一切情狀，量處如主文所
    示之刑，並就罰金刑部分，諭知如易服勞役之折算標準，以
    資懲儆。末按關於數罪併罰案件，如能俟被告所犯數罪全部
    確定後，於執行時，始由該案犯罪事實最後判決之法院所對
    應之檢察署檢察官，聲請該法院裁定之，無庸於每一個案判
    決時定其應執行刑，則依此所為之定刑，不但能保障被告或
    受刑人之聽審權，符合正當法律程序，更可提升刑罰之可預
    測性，減少不必要之重複裁判，避免違反一事不再理原則情
    事之發生（最高法院108台抗489號裁定意旨、111年度台上
    字第2588號判決意旨參照）。經查，觀諸卷附被告之前案紀
    錄表及卷內證據資料，可知被告尚有其他參與詐欺犯罪組織
    之詐欺及洗錢等相類案件在審判中，揆諸前開說明，宜俟被
    告所犯數罪全部確定後，再由檢察官聲請裁定為適當。從而
    ，本案就被告所犯數罪不予定其應執行之刑，附此敘明。
五、沒收
㈠、被告偽造「顏敬倫」署押1枚，不問屬於犯人與否，應依刑法
    第219條規定宣告沒收。而偽造之合約書因已行使交付吳沛
    洺收執，非被告所有，爰不另為沒收之宣告。　
㈡、按犯罪所得，屬於犯罪行為人者，沒收之，於全部或一部不
    能沒收或不宜執行沒收時，追徵其價額。刑法第38條之1第1
    項、第3項定有明文。查被告就犯罪事實二犯行部分，被告
    前雖曾供稱本案因負責收購帳戶而獲得抵償債務5千元及另
    收取1千元之報酬，然於本院審理時業陳明，其最後仍有給
    付清償5千元債務，實際只拿取1千元報酬等語（見本院卷第
    256頁），是認被告因此部分而至少獲取犯罪所得1千元，應
    依上開規定宣告沒收，於全部或一部不能沒收或不宜執行沒
    收時，追徵其價額。至於被告所幫助之詐欺取財正犯，雖有
    向告訴人詐得金錢，然共同正犯間犯罪所得之沒收，並非一
    律由共同正犯負連帶責任，而須本於罪責原則就各人實際分
    受所得部分為沒收（最高法院108年度台上字第1366號判決
    意旨參照），就被告所犯犯罪事實一部分犯行，被害人固匯
    款至被告提供之人頭帳戶內，惟已遭提領，無證據證明由被
    告實際支配管領，仍應以被告實際分受之報酬為其犯罪所得
    ，而被告並未供陳獲有報酬，且卷存既無積極證據足資認定
    被告就此部分實際獲取犯罪所得，爰不為沒收之宣告，併此
    敘明。
據上論斷，應依刑事訴訟法第299條第1項前段，判決如主文。
本案經檢察官郭明嵐提起公訴，檢察官蕭擁溱到庭執行職務。
中　　華　　民　　國　　111 　年　　11　　月　　24　　日
                  刑事第一庭  審判長法  官  陳淑芳
　　　　　　　　　                  法  官  黃龍忠
　　　　　　　　　                  法  官  徐煥淵
以上正本證明與原本無異。如不服本判決應於收受送達後20日內向本院提出上訴書狀，並應敘述具體理由；其未敘述上訴之理由者，應於上訴期間屆滿後20日內向本院補提理由書（均須按他造當事人之人數附繕本）「切勿逕送上級法院」。告訴人或被害人如不服判決，應備理由具狀向檢察官請求上訴，上訴期間之計算，以檢察官收受判決正本之日起算。　                                  書記官  孫立文
中　　華　　民　　國　　111 　年　　11　　月　　24　　日

附錄論罪科刑法條
中華民國刑法第210條
（偽造變造私文書罪）
偽造、變造私文書，足以生損害於公眾或他人者，處5年以下有
期徒刑。
中華民國刑法第216條
（行使偽造變造或登載不實之文書罪）
行使第210條至第215條之文書者，依偽造、變造文書或登載不實
事項或使登載不實事項之規定處斷。
中華民國刑法第339條
（普通詐欺罪）
意圖為自己或第三人不法之所有，以詐術使人將本人或第三人之
物交付者，處5年以下有期徒刑、拘役或科或併科50萬元以下罰
金。
以前項方法得財產上不法之利益或使第三人得之者，亦同。
前二項之未遂犯罰之。
中華民國刑法第339條之4
犯第339條詐欺罪而有下列情形之一者，處1年以上7年以下有期
徒刑，得併科1百萬元以下罰金：
一、冒用政府機關或公務員名義犯之。
二、三人以上共同犯之。
三、以廣播電視、電子通訊、網際網路或其他媒體等傳播工具，
    對公眾散布而犯之。
前項之未遂犯罰之。
洗錢防制法第14條
有第二條各款所列洗錢行為者，處7年以下有期徒刑，併科新臺
幣5百萬元以下罰金。
前項之未遂犯罰之。
前二項情形，不得科以超過其特定犯罪所定最重本刑之刑。

附表一
編號 犯罪事實 罪刑宣告 1 犯罪事實一 劉柏廷幫助犯洗錢防制法第十四條第一項之洗錢罪，處有期徒刑參月，併科罰金新臺幣壹萬元，罰金如易服勞役，以新臺幣壹仟元折算壹日。 2 犯罪事實二 附表二編號1 劉柏廷犯三人以上共同犯詐欺取財罪，處有期徒刑壹年肆月。 3 犯罪事實二 附表二編號2 劉柏廷犯三人以上共同犯詐欺取財罪，處有期徒刑壹年貳月。 4 犯罪事實二 附表二編號3 劉柏廷犯三人以上共同犯詐欺取財罪，處有期徒刑壹年柒月。 5 犯罪事實二 附表二編號4 劉柏廷犯三人以上共同犯詐欺取財罪，處有期徒刑壹年捌月。 

附表二
編號 告訴人 詐騙方式 匯款時間、金額（新臺幣） 匯入之人頭帳戶 (帳號及帳戶名) 1 吳雅雯 於110年3月上旬，詐欺集團成員以通訊軟體LINE向吳雅雯佯稱：可由投資平台儲值新臺幣以投資外幣套利，可提領平台內之本金及獲利，惟須先匯款至指定帳戶云云，致吳雅雯陷於錯誤，於右列時間，匯入右列金額入右列之人頭帳戶內，嗣後該帳戶金額隨即遭轉出，始知受騙。 110年4月16日12時50分許，匯款23萬元 中國信託商業銀行帳號000000000000號帳戶(吳沛洺) 2 陳姵蓉 於110年3月9日起，詐欺集團成員，以通訊軟體LINE向陳姵蓉佯稱可投資「新葡京娛樂」遊戲，必須使用現金操作，贏錢後必須繳納稅金才能提領，惟須先匯款至指定帳戶云云，致陳姵蓉陷於錯誤，於右列時間，匯入右列金額入右列之人頭帳戶內，嗣後該帳戶金額隨即遭轉出，始知受騙。 110年4月16日13時37分許，匯款4萬元 中國信託商業銀行帳號000000000000號帳戶(吳沛洺) 3 廖慧晶 於110年3月23日，詐欺集團成員以通訊軟體LINE向廖慧晶佯稱有博弈投資可簡易獲利訊息，惟須先匯款至指定帳戶云云，致廖慧晶陷於錯誤，於右列時間，匯入右列金額入右列之人頭帳戶內，嗣後該帳戶金額隨即遭轉出，始知受騙。 110年4月16日13時57分許，匯款91萬5725元 中國信託商業銀行帳號000000000000號帳戶(吳沛洺) 4 陳怡靜 於110年4月間，詐欺集團成員以LINE向陳怡靜佯稱可投資「金沙娛樂公司」博奕，並提供多種博奕訊息，能夠簡易獲利，惟須先匯款至指定帳戶云云，致陳怡靜陷於錯誤，於右列時間，匯入右列金額入右列之人頭帳戶內，嗣後該帳戶金額隨即遭轉出，始知受騙。 110年4月16日15時05分許，匯款109萬8千元 中國信託商業銀行帳號000000000000號帳戶(吳沛洺)